# 请教：新租赁准则税会差异在合并报表如何处理

提问人：wy2375 时间：2020-07-24 11:33:08
学习新收入准则遇到一些疑问，请假陈版及各位老师：
1.内部交易形成的租赁，子公司作为承租人在初始确认使用权资产和租赁负债时，同时确认了递延所得税资产和递延所得税负债，在母公司合并报表中，税会差异如何处理？
2.新租赁准则，在出租人视为经营租赁，而承租人不视为低价值租赁与短期租赁的情况下，是不是形成了类似一项租赁标的物，两边同时确认资产，两个会计主体同时折旧的情形？

回答人：chenyiwei
1 、承租人确认的递延所得税资产和负债，是分别对应于租赁负债和使用权资产的。到合并报表层面，这两者均已作为内部交易抵销，导致该项递延所得税资产、负债确认的暂时性差异在合并报表层面已不存在，故递延所得税资产、负债在合并报表层面也应进行抵销处理。
2 、新租赁准则，在出租人视为经营租赁，而承租人不视为低价值租赁与短期租赁的情况下，出租人确认经营租赁租出固定资产（或投资性房地产），承租人确认使用权资产，分别计提折旧。但这两项资产的标的和含义是不同的。